---
title: "Mart-2024 Kriterlerine Göre Sosyal Bilimler Doçentlik Puanı Hesaplama Aracı"
author: "Ezgi Altınışık"
output: 
  flexdashboard::flex_dashboard:
    source_code: embed
    theme:
      version: 4
      bootswatch: minty
    orientation: columns
    vertical_layout: fill
runtime: shiny
---

```{r setup, include=FALSE, context = "server"}
library(flexdashboard)
library(tidyverse)
library(DT)
bslib::bs_themer()
```


```{r global}
kategori <- c("1a Q1","1a Q2","1a Q3","1a Q4", "1b", "1c", "1d","1e",
              "2a","2b","2c",
              "3a","3b","3c","3d","3e","3f","3g","3h","3ı","3i",
              "4a","4b","4c","4d",
              "5a","5b","5c","5d",
              "6a","6b", "7a i", "7a ii", "7a iii", "7b","7c","7d",
              "8a","8b","9a","9b","10a","10b","10c","10d",
              "11a","11b","11c","11d","11e","11f",
              "12a","12b","12c","13a","13b","13c","13d","13e")

kat_labs <- c("1a. Uluslararası Makale-SCIE/SSCI Q1","1a. Uluslararası Makale-SCIE/SSCI Q2","1a. Uluslararası Makale-SCIE/SSCI Q3",
              "1a. Uluslararası Makale-SCIE/SSCI Q4","1b. Uluslararası Makale-AHCI","1c. Uluslararası Makale-ESCI/SCOPUS",
              "1d. Uluslararası Makale-Diğer","1e. Uluslararası Makale-Editore Mektup","2a. Ulusal Makale-TR Dizin",
              "2b. Ulusal Makale-Diğer","2c. Ulusal Makale-Editore Mektup","3a. Lisansüstü Tezlerden Üretilmiş Yayın-SCIE/SSCI/AHCI",
              "3b. Lisansüstü Tezlerden Üretilmiş Yayın-ESCI/SCOPUS","3c. Lisansüstü Tezlerden Üretilmiş Yayın-Diğer Uluslararası",
              "3d. Lisansüstü Tezlerden Üretilmiş Yayın-TR Dizin","3e. Lisansüstü Tezlerden Üretilmiş Yayın-BKCI Kitap",
              "3f. Lisansüstü Tezlerden Üretilmiş Yayın-BKCI Kitap Bölümü","3g. Lisansüstü Tezlerden Üretilmiş Yayın-BKCI Kitap",
              "3h. Lisansüstü Tezlerden Üretilmiş Yayın-Diğer Kitap Bölümü","3ı. Lisansüstü Tezlerden Üretilmiş Yayın-CPCI Bildiri",
              "3i. Lisansüstü Tezlerden Üretilmiş Yayın-Diğer Bildiri", "4a. Kitap-BKCI Kitap","4b. Kitap-BKCI Kitap Bölümü",
              "4c. Kitap-Diğer Kitap","4d. Kitap-Diğer Kitap Bölümü","5a. Atıf-SCIE/SSCI/AHCI/ESCI/SCOPUS","5b. Atıf-BKCI",
              "5c. Atıf-TR Dizin","5d. Atıf-Diğer","6a. Lisansüstü Tez Danışmanlığı-Doktora","6b. Lisansüstü Tez Danışmanlığı-YL",
              "7a. Bilimsel Araştırma Projesi-AB/TÜBİTAK Yürütücü","7a. Bilimsel Araştırma Projesi-AB/TÜBİTAK Araştırmacı",
              "7a. Bilimsel Araştırma Projesi-AB/TÜBİTAK Danışman","7b. Bilimsel Araştırma Projesi-Diğer Uluslararası",
              "7c. Bilimsel Araştırma Projesi-Diğer Kamu/Özel","7d. Bilimsel Araştırma Projesi-BAP","8a. Bilimsel Toplantı-CPCI",
              "8b. Bilimsel Toplantı-Diğer","9a. Eğitim-Öğretim-Dönemlik","9b. Eğitim-Öğretim-Yıllık",
              "10a. Patent/Faydalı Model-Uluslararası Patent","10b. Patent/Faydalı Model-Ulusal Patent",
              "10c. Patent/Faydalı Model-Model","10d. Patent/Faydalı Model-Kişisel Patent Başvurusu","11a. Ödül-YÖK Yılın Doktora Tezi",
              "11b. Ödül-YÖK Üstün Başarı","11c. Ödül-TÜBİTAK Bilim","11d. Ödül-TÜBİTAK Teşvik","11e. Ödül-TÜBA GEBİP","11f. Ödül-TÜBA TESEP",
              "12a. Editörlük-Dergi SCIE/SSCI/AHCI/ESCI/SCOPUS","12b. Editörlük-Kitap BKCI/SCOPUS","12c. Editörlük-Dergi TR Dizin",
              "13a. Diğer-h-index", "13b. Diğer-Yurtdışı Araştırma", "13c. Diğer-Film Festivali", "13d. Diğer-Film Yönetmenliği",
              "13e. Diğer-Dizi/Belgesel/Reklam filmi vs")
names(kategori) = kat_labs

```

```{r}
downloadButtonRmd <- function (outputId, label = "Download", class = NULL, ...)  {
     tags$a(id = outputId, class = paste("btn btn-default shiny-download-link", 
        class), href = "", target = "_blank", download = NA, 
        icon("download"), label, ...)
 }
```

Inputs {.sidebar}
-----------------------------------------------------------------------
```{r}
selectInput("eser_kodu", "Eser Kodu", choices = kategori,selected = NULL)
textInput("eser_id", "Eser ID")
selectInput("dods", "Doktora Öncesi/Sonrası", choices = c("Doktora Öncesi", "Doktora Sonrası"),selected = NULL)
uiOutput("cond_elements")
actionButton("add_data", "Ekle") 
actionButton("deleteRows", "Seçili Satırı Sil")
br()
downloadButtonRmd('download_eser',"Eser Listesini İndir")
br()
downloadButtonRmd('download_hesap',"Hesap Tablosunu İndir")
br()
verbatimTextOutput("total")
fileInput("file1", "Daha önce indirdiğiniz Excel Dosyasını Yükleyebilirsiniz.", accept = ".xlsx")

puanlar <- c(30,20,15,10,20,10,5,3,10,4,2,20,10,5,8,20,10,3,2,3,2,
             20,10,5,3,3,2,2,1,5,3,15,10,5,10,5,3,5,3,1,1,20,10,5,
             2,25,25,25,15,5,3,2,1,1,5,5,5,5,5)
names(puanlar) <- kategori
  
make_menu <- reactive({
  if (input$eser_kodu %in% c('1a Q1','1a Q2','1a Q3','1a Q4', 
                             '1b', '1c', '1d','1e','2a','2b','2c',
                             '3a','3b','3c','3d','3e','3f','3g','3h','3ı','3i',
                             '4a','4b','4c','4d',"8a","8b","10a","10b","10c","10d")){
    numericInput("yazar_sayisi", "Yazar Sayısı", 1)
  } else if(input$eser_kodu %in% c("5a","5b","5c","5d")) {
    numericInput("atif_sayisi", "Atıf Sayısı", 1)
  } else if(input$eser_kodu %in% c("6a","6b")){
    selectInput("danisman", "Hangi Danışman", 
                choices = c("Asıl Danışman", "Eş/İkinci Danışman"))
  } else if(input$eser_kodu %in% c("9a","9b")){
    list(numericInput("ogretim", "Kaç Dönem", 1),
         checkboxInput("saglama", "Doktora unvanının alınmasından sonra, yükseköğretim kurumlarında en az 2 yıl kadrolu öğretim elemanı olarak görev yaptım.",value = FALSE))
  } 
})

output$cond_elements <- renderUI({make_menu()})

##boş tablo
xyTable <- reactiveVal(
  tibble(Eser_Kodu = character(), Eser_ID = character(), Doktora = character(), Yazar_Sayısı = integer(), Puan = numeric())
  )

observe({
  req(input$file1)
  file <- input$file1
  df <- openxlsx::read.xlsx(input$file1$datapath, colNames = T)
  colnames(df) <- c("Eser_Kodu", "Eser_ID", "Doktora", "Yazar_Sayısı", "Puan")
  df$Puan <- round(df$Puan, 2)
  xyTable(df)
})


##satır ekleme
observeEvent(input$add_data, {
  if (input$eser_kodu %in% c('1a Q1','1a Q2','1a Q3','1a Q4', 
                             '1b', '1c', '1d','1e','2a','2b','2c',
                             '3a','3b','3c','3d','3e','3f','3g','3h','3ı','3i',
                             '4a','4b','4c','4d',"8a","8b","10a","10b","10c","10d")) {
    xyTable() %>%
      add_row(
        Eser_Kodu = names(kategori)[kategori == input$eser_kodu],
        Eser_ID = input$eser_id,
        Doktora = input$dods,
        Yazar_Sayısı = input$yazar_sayisi,
        Puan = round(puanlar[input$eser_kodu]/input$yazar_sayisi,2)
      ) %>%
      xyTable()
  } else if(input$eser_kodu %in% c("5a","5b","5c","5d")) {
    xyTable() %>%
      add_row(
        Eser_Kodu = names(kategori)[kategori == input$eser_kodu],
        Eser_ID = input$eser_id,
        Doktora = input$dods,
        Yazar_Sayısı = input$atif_sayisi,
        Puan = round(puanlar[input$eser_kodu]*input$atif_sayisi,2)
      ) %>%
      xyTable()
  } else if(input$eser_kodu %in% c("6a","6b")) {
    if (input$danisman == "Asıl Danışman") {
      xyTable() %>%
        add_row(
          Eser_Kodu = names(kategori)[kategori == input$eser_kodu],
          Eser_ID = input$eser_id,
          Doktora = input$dods,
          Yazar_Sayısı = 1,
          Puan = round(puanlar[input$eser_kodu],2)
        ) %>%
        xyTable()
    } else {
      xyTable() %>%
        add_row(
          Eser_Kodu = names(kategori)[kategori == input$eser_kodu],
          Eser_ID = input$eser_id,
          Doktora = input$dods,
          Yazar_Sayısı = 2,
          Puan = round(puanlar[input$eser_kodu]/2,2)
        ) %>%
        xyTable()
    }
  } else if(input$eser_kodu %in% c("9a","9b")) {
    artipuan = 0
    if (input$saglama) {
      artipuan = 2
    }
    xyTable() %>%
      add_row(
        Eser_Kodu = names(kategori)[kategori == input$eser_kodu],
        Eser_ID = input$eser_id,
        Doktora = input$dods,
        Yazar_Sayısı = input$ogretim,
        Puan = round(floor(input$ogretim/4) + artipuan,2)
      ) %>%
      xyTable()
  } else {
    xyTable() %>%
      add_row(
        Eser_Kodu = names(kategori)[kategori == input$eser_kodu],
        Eser_ID = input$eser_id,
        Doktora = input$dods,
        Yazar_Sayısı = 1,
        Puan = round(puanlar[input$eser_kodu])
      ) %>%
      xyTable()
  }
  
})


##satır silme

observeEvent(input$deleteRows,{
  df <- xyTable()
  if (!is.null(input$xy_Table_rows_selected)) {
    df <- df[-as.numeric(input$xy_Table_rows_selected),]
  }
  xyTable(df)
})

xyTable_col <- reactive({
  df <- xyTable()
  colnames(df) <- c("Eser Kodu","Eser ID", "Doktora", "Yazar/Atıf/Faaliyet Sayısı", "Puan")
  df
})

output$xy_Table <- DT::renderDT(DT::datatable(xyTable_col(),options = list(pageLength = 15)),editable = T)

##toplam puan hesabı

katlist_labs <- c("1. Uluslararası Makale","2. Ulusal Makale","3. Lisansüstü Tezlerden Üretilmiş Yayın", "4. Kitap","5. Atıf",
                  "6. Lisansüstü Tez Danışmanlığı","7. Bilimsel Araştırma Projesi","8. Bilimsel Toplantı","9. Eğitim-Öğretim",
                  "10. Patent/Faydalı Model","11. Ödül","12. Editörlük","13. Diğer")
kat_list <- list()
for (i in 1:length(katlist_labs)){
  kat_list[[katlist_labs[i]]] <- grep(paste0("^",i,"[a-z+]"), kategori, value=TRUE)
}


puan_do <- reactive({
  puan <- rep(0,length(kat_list))
  for (i in 1:length(kat_list)){
    filt_dat <- xyTable() %>% 
      filter(Eser_Kodu %in% names(kat_list[[katlist_labs[i]]]), Doktora == "Doktora Öncesi")
    if (length(filt_dat$Puan)>0){
      puan[i] <- round(sum(filt_dat$Puan),2)
    }
  }
  return(puan)
})

puan_ds <- reactive({
  puan <- rep(0,length(kat_list))
  for (i in 1:length(kat_list)){
    filt_dat <- xyTable() %>% 
      filter(Eser_Kodu %in% names(kat_list[[katlist_labs[i]]]), Doktora == "Doktora Sonrası")
    if (length(filt_dat$Puan)>0){
      puan[i] <- round(sum(filt_dat$Puan),2)
    }
  }
  return(puan)
})



##toplam hesap tablosu

toplam_hesap_pre <- reactive({
  tibble(Kategori = katlist_labs, 
         Doktora_Oncesi = puan_do(),
         Doktora_Sonrası = puan_ds()) %>% 
    mutate(Ham_Puan = Doktora_Oncesi + Doktora_Sonrası,
           DS_Net = case_when(Kategori %in% c(katlist_labs[3],katlist_labs[4],katlist_labs[7],katlist_labs[13]) 
                              & Doktora_Sonrası > 20 ~ 20,
                              Kategori %in% c(katlist_labs[5],katlist_labs[6],katlist_labs[8]) 
                              & Doktora_Sonrası > 10 ~ 10,
                              Kategori %in% c(katlist_labs[9]) 
                              & Doktora_Sonrası > 6 ~ 6,
                              Kategori %in% c(katlist_labs[11])
                              & Doktora_Sonrası > 25 ~ 25,
                              Kategori %in% c(katlist_labs[12]) 
                              & Doktora_Sonrası > 4 ~ 4,
                              T ~ Doktora_Sonrası)) %>% 
    bind_rows(summarise_all(., ~if(is.numeric(.)) sum(.) else "Toplam")) %>% 
    mutate(Net_Puan = case_when(Kategori %in% c(katlist_labs[3],katlist_labs[4],katlist_labs[7],katlist_labs[13]) 
                                & Ham_Puan > 20 ~ 20,
                                Kategori %in% c(katlist_labs[5],katlist_labs[6],katlist_labs[8]) 
                                & Ham_Puan > 10 ~ 10,
                                Kategori %in% c(katlist_labs[9]) 
                                & Ham_Puan > 6 ~ 6,
                                Kategori %in% c(katlist_labs[11])
                                & Ham_Puan > 25 ~ 25,
                                Kategori %in% c(katlist_labs[12]) 
                                & Ham_Puan > 4 ~ 4,
                                Kategori == "Toplam"
                                & Doktora_Oncesi > 10 ~ 10 + DS_Net,
                                T ~ Ham_Puan)) %>% 
    dplyr::select(-DS_Net)
})


toplam_hesap <- reactive({
  df <- toplam_hesap_pre()
  colnames(df) <- c("Kategori","Doktora Öncesi", "Doktora Sonrası", "Ham Puan", "Net Puan")
  df
})

output$hesap <- DT::renderDT(DT::datatable(toplam_hesap(),options = list(pageLength = 15)))


output$total <- renderText(paste0("Toplam Puanınız: ", 
                                  filter(toplam_hesap(), 
                                         Kategori == "Toplam")$`Net Puan`))

output$download_hesap <- downloadHandler(
  filename = function(){"hesap_tablosu.xlsx"}, 
  content = function(fname){
    openxlsx::write.xlsx(toplam_hesap(), fname)
  })

output$download_eser <- downloadHandler(
  filename = function(){"eser_tablosu.xlsx"}, 
  content = function(fname){
    openxlsx::write.xlsx(xyTable(), fname)
  })
```



Row {data-width=650 .tabset}
-----------------------------------------------------------------------

### Eser Listesi

```{r}
DT::DTOutput("xy_Table")
```

### Hesap Tablosu

```{r}
DT::DTOutput("hesap")
```

### Açıklama

Bu hesaplama aracı Mart-2024'te yürürlüğe girecek olan doçentlik kriterlerine göre **YALNIZCA** Sosyal Bilimler alanına yönelik hazırlanmıştır. Diğer alanlar için hesaplayıcı geliştirmek isteyenler bu uygulamanın kaynak kodunu serbestçe kullanabilir. Kaynak kod Theme Customizer'ın altında ve [github](https://github.com/altinisik/DocentlikPuanHesaplama)'da bulunmaktadır. 
Eserlerinizi girerken mutlaka hesaplanan puanı kontrol ediniz. Bu uygulama sadece kişisel kullanım amacıyla yazıldığından ayrıntılı test edilmemiştir. Tespit ettiğiniz hataları iletebilirsiniz. Eski versiyonda bulunan puanlama hatası giderilmiştir.

#### Kullanım

- **Eser Kodu**'nu ÜAK'ın dokümanında bulunan numaralandırmaya göre girmelisiniz. 
- **Eser ID** olarak istediğiniz veriyi girebilir ya da boş bırakabilirsiniz. Tabloları indirip daha sonra kullanmak üzere saklamak isterseniz  **Eser ID** hangi eserleri puanlandırdığınız konusunda yardımcı olacaktır. 
- Gereken bilgileri girdikten sonra *Ekle* butonuna basarsanız eseriniz hesaplamaya dahil edilecektir. 
- **Eser Listesi** tablosu siz veri girdikçe dolacaktır. Çıkarmak istediğiniz kayıtların üzerine tıkladıktan sonra sol bardaki *Seçili satırı sil* butonuna basarsanız eser listeden çıkarılacaktır. 
- Eserlerinizin tamamını girdikten sonra *Hesap Tablosu* sekmesine tıklayarak puanlarınızı kategoriler halinde görebilirsiniz. Sol bardaki ***Toplam puanınız*** bilgisi de her girdiden sonra güncellenecektir. 
- Bütün eserlerinizi girdiğinizde *Eser Listesini İndir* ya da *Hesap Tablosunu İndir* butonlarını kullanarak tabloları excel formatında indirebilirsiniz. 
- Daha önce girdiğiniz bilgileri tekrar kullanmak isterseniz *Eser Listesi* dosyasını yükleyip, ardından yeni yayınlarınızı ekleyebilir, güncel versiyonunu tekrar indirebilirsiniz. 
- shinyapps.io'nun ücretsiz sürümünü kullanıdığımdan çoğu zaman çökme yaşanması olasıdır. Eğer kaynak kodu github'dan indirip, kendi bilgisayarınızda açarsanız sıkıntı yaşamadan kullanabilirsiniz. 
- Girdiğiniz bilgiler hiçbir aşamada sunuculara kaydedilmemektedir. Tarayıcıyı kapattığınızda tüm bilgiler kaybolacaktır. 

Güncellenen kriterlerin ayrıntıları Üniversiteler Arası Kurulun sitesinde bulunmaktadır. [Şuradan](https://www.uak.gov.tr/Sayfalar/DuyuruDetay.aspx?did=174) erişebilirsiniz. 
