---
title: "Mart-2024 Kriterlerine Göre Sosyal Bilimler Doçentlik Puanı Hesaplama Aracı"
author: "Ezgi Altınışık"
output: 
  flexdashboard::flex_dashboard:
    source_code: embed
    theme:
      version: 4
      bootswatch: minty
    orientation: columns
    vertical_layout: fill
runtime: shiny
---

```{r setup, include=FALSE, context = "server"}
library(flexdashboard)
library(tidyverse)
library(DT)
bslib::bs_themer()
```


```{r global}
kategori <- c("1a Q1","1a Q2","1a Q3","1a Q4", "1b", "1c", "1d","1e",
              "2a","2b","2c",
              "3a","3b","3c","3d","3e","3f","3g","3h","3ı","3i",
              "4a","4b","4c","4d",
              "5a","5b","5c","5d",
              "6a","6b", "7a i", "7a ii", "7a iii", "7b","7c","7d",
              "8a","8b","9a","9b","10a","10b","10c","10d",
              "11a","11b","11c","11d","11e","11f",
              "12a","12b","12c","13a","13b","13c","13d","13e")

```

```{r}
downloadButtonRmd <- function (outputId, label = "Download", class = NULL, ...)  {
     tags$a(id = outputId, class = paste("btn btn-default shiny-download-link", 
        class), href = "", target = "_blank", download = NA, 
        icon("download"), label, ...)
 }
```

Inputs {.sidebar}
-----------------------------------------------------------------------
```{r}
selectInput("eser_kodu", "Eser Kodu", choices = kategori)
textInput("eser_id", "Eser ID")
selectInput("dods", "Doktora Öncesi/Sonrası", choices = c("Doktora Öncesi", "Doktora Sonrası"))
uiOutput("cond_elements")
actionButton("add_data", "Ekle") 
actionButton("deleteRows", "Seçili Satırı Sil")
br()
downloadButtonRmd('download_eser',"Eser Listesini İndir")
br()
downloadButtonRmd('download_hesap',"Hesap Tablosunu İndir")
br()
verbatimTextOutput("total")

puanlar <- c(30,20,15,10,20,10,5,3,10,4,2,20,10,5,8,20,10,3,2,3,2,
             20,10,5,3,3,2,2,1,5,3,15,10,5,10,5,3,5,3,1,1,20,10,5,
             2,25,25,25,15,5,3,2,1,1,5,5,5,5,5)
names(puanlar) <- kategori
  
make_menu <- reactive({
  if (input$eser_kodu %in% c('1a Q1','1a Q2','1a Q3','1a Q4', 
                             '1b', '1c', '1d','1e','2a','2b','2c',
                             '3a','3b','3c','3d','3e','3f','3g','3h','3ı','3i',
                             '4a','4b','4c','4d',"8a","8b","10a","10b","10c","10d")){
    numericInput("yazar_sayisi", "Yazar Sayısı", 1)
  } else if(input$eser_kodu %in% c("5a","5b","5c","5d")) {
    numericInput("atif_sayisi", "Atıf Sayısı", 1)
  } else if(input$eser_kodu %in% c("6a","6b")){
    selectInput("danisman", "Hangi Danışman", 
                choices = c("Asıl Danışman", "Eş/İkinci Danışman"))
  } else if(input$eser_kodu %in% c("9a","9b")){
    list(numericInput("ogretim", "Kaç Dönem", 1),
         checkboxInput("saglama", "Doktora unvanının alınmasından sonra, yükseköğretim kurumlarında en az 2 yıl kadrolu öğretim elemanı olarak görev yaptım.",value = FALSE))
  } 
})

output$cond_elements <- renderUI({make_menu()})

##boş tablo
xyTable <- reactiveVal(
  tibble(Eser_Kodu = character(), Eser_ID = character(), Doktora = character(), Yazar_Sayısı = integer(), Puan = numeric())
)

##satır ekleme
observeEvent(input$add_data, {
  if (input$eser_kodu %in% c('1a Q1','1a Q2','1a Q3','1a Q4', 
                             '1b', '1c', '1d','1e','2a','2b','2c',
                             '3a','3b','3c','3d','3e','3f','3g','3h','3ı','3i',
                             '4a','4b','4c','4d',"8a","8b","10a","10b","10c","10d")) {
    xyTable() %>%
      add_row(
        Eser_Kodu = input$eser_kodu,
        Eser_ID = input$eser_id,
        Doktora = input$dods,
        Yazar_Sayısı = input$yazar_sayisi,
        Puan = puanlar[input$eser_kodu]/input$yazar_sayisi
      ) %>%
      xyTable()
  } else if(input$eser_kodu %in% c("5a","5b","5c","5d")) {
    xyTable() %>%
      add_row(
        Eser_Kodu = input$eser_kodu,
        Eser_ID = input$eser_id,
        Doktora = input$dods,
        Yazar_Sayısı = input$atif_sayisi,
        Puan = puanlar[input$eser_kodu]*input$atif_sayisi
      ) %>%
      xyTable()
  } else if(input$eser_kodu %in% c("6a","6b")) {
    if (input$danisman == "Asıl Danışman") {
      xyTable() %>%
        add_row(
          Eser_Kodu = input$eser_kodu,
          Eser_ID = input$eser_id,
          Doktora = input$dods,
          Yazar_Sayısı = 1,
          Puan = puanlar[input$eser_kodu]
        ) %>%
        xyTable()
    } else {
      xyTable() %>%
        add_row(
          Eser_Kodu = input$eser_kodu,
          Eser_ID = input$eser_id,
          Doktora = input$dods,
          Yazar_Sayısı = 2,
          Puan = puanlar[input$eser_kodu]/2
        ) %>%
        xyTable()
    }
  } else if(input$eser_kodu %in% c("9a","9b")) {
    artipuan = 0
    if (input$saglama) {
      artipuan = 2
    }
    xyTable() %>%
      add_row(
        Eser_Kodu = input$eser_kodu,
        Eser_ID = input$eser_id,
        Doktora = input$dods,
        Yazar_Sayısı = input$ogretim,
        Puan = floor(input$ogretim/4) + artipuan
      ) %>%
      xyTable()
  } else {
    xyTable() %>%
      add_row(
        Eser_Kodu = input$eser_kodu,
        Eser_ID = input$eser_id,
        Doktora = input$dods,
        Yazar_Sayısı = 1,
        Puan = puanlar[input$eser_kodu]
      ) %>%
      xyTable()
  }
  
})


##satır silme

observeEvent(input$deleteRows,{
  df <- xyTable()
  if (!is.null(input$xy_Table_rows_selected)) {
    df <- df[-as.numeric(input$xy_Table_rows_selected),]
  }
  xyTable(df)
})

output$xy_Table <- DT::renderDT(DT::datatable(xyTable(),options = list(pageLength = 15)),editable = T)

##toplam puan hesabı

kat_list <- list()
for (i in 1:13){
  kat_list[[i]] <- grep(paste0("^",i,"[a-z+]"), kategori, value=TRUE)
}

puan_do <- reactive({
  puan <- rep(0,length(kat_list))
  for (i in 1:length(kat_list)){
    filt_dat <- xyTable() %>% 
      filter(Eser_Kodu %in% kat_list[[i]], Doktora == "Doktora Öncesi")
    if (length(filt_dat$Puan)>0){
      puan[i] <- sum(filt_dat$Puan)
    }
  }
  return(puan)
})

puan_ds <- reactive({
  puan <- rep(0,length(kat_list))
  for (i in 1:length(kat_list)){
    filt_dat <- xyTable() %>% 
      filter(Eser_Kodu %in% kat_list[[i]], Doktora == "Doktora Sonrası")
    if (length(filt_dat$Puan)>0){
      puan[i] <- sum(filt_dat$Puan)
    }
  }
  return(puan)
})



##toplam hesap tablosu

toplam_hesap <- reactive({
  tibble(Kategori = as.character(1:13), 
         Doktora_Oncesi = puan_do(),
         Doktora_Sonrası = puan_ds()) %>% 
    bind_rows(summarise_all(., ~if(is.numeric(.)) sum(.) else "Toplam")) %>% 
    mutate(Ham_Puan = Doktora_Oncesi + Doktora_Sonrası,
           Net_Puan = case_when(Doktora_Oncesi > 10 ~ 10 + Doktora_Sonrası,
                                Kategori %in% c("3","4","7","13") 
                                & Ham_Puan > 20 ~ 20,
                                Kategori %in% c("5","6","8") 
                                & Ham_Puan > 10 ~ 10,
                                Kategori %in% c("9") 
                                & Ham_Puan > 6 ~ 6,
                                Kategori %in% c("11")
                                & Ham_Puan > 25 ~ 25,
                                Kategori %in% c("12") 
                                & Ham_Puan > 4 ~ 4,
                                Kategori %in% c("Toplam") 
                                & Doktora_Oncesi > 10 ~ 10 + Doktora_Sonrası,
                                T ~ Ham_Puan)) 
})

output$hesap <- DT::renderDT(DT::datatable(toplam_hesap(),options = list(pageLength = 15)))


output$total <- renderText(paste0("Toplam Puanınız: ", 
                                  filter(toplam_hesap(), 
                                         Kategori == "Toplam")$Net_Puan))

output$download_hesap <- downloadHandler(
  filename = function(){"hesap_tablosu.xlsx"}, 
  content = function(fname){
    openxlsx::write.xlsx(toplam_hesap(), fname)
  })

output$download_eser <- downloadHandler(
  filename = function(){"eser_tablosu.xlsx"}, 
  content = function(fname){
    openxlsx::write.xlsx(xyTable(), fname)
  })
```



Row {data-width=650 .tabset}
-----------------------------------------------------------------------

### Eser Listesi

```{r}
DT::DTOutput("xy_Table")
```

### Hesap Tablosu

```{r}
DT::DTOutput("hesap")
```

### Açıklama

Bu hesaplama aracı Mart-2024'te yürürlüğe girecek olan doçentlik kriterlerine göre **YALNIZCA** Sosyal Bilimler alanına yönelik hazırlanmıştır. Diğer alanlar için hesaplayıcı geliştirmek isteyenler bu uygulamanın kaynak kodunu serbestçe kullanabilir. Kaynak kod Theme Customizer'ın altında ve github'da bulunmaktadır. 
Eserlerinizi girerken mutlaka hesaplanan puanı kontrol ediniz. Bu uygulama sadece kişisel kullanım amacıyla yazıldığından ayrıntılı test edilmemiştir. Tespit ettiğiniz hataları iletebilirsiniz. 

#### Kullanım

- **Eser Kodu**'nu ÜAK'ın dokümanında bulunan numaralandırmaya göre girmelisiniz. 
- **Eser ID** olarak istediğiniz veriyi girebilir ya da boş bırakabilirsiniz. Tabloları indirip daha sonra kullanmak üzere saklamak isterseniz  **Eser ID** hangi eserleri puanlandırdığınız konusunda yardımcı olacaktır. 
- Gereken bilgileri girdikten sonra *Ekle* butonuna basarsanız eseriniz hesaplamaya dahil edilecektir. 
- **Eser Listesi** tablosu siz veri girdikçe dolacaktır. Çıkarmak istediğiniz kayıtların üzerine tıkladıktan sonra sol bardaki *Seçili satırı sil* butonuna basarsanız eser listeden çıkarılacaktır. 
- Eserlerinizin tamamını girdikten sonra *Hesap Tablosu* sekmesine tıklayarak puanlarınızı kategoriler halinde görebilirsiniz. Sol bardaki ***Toplam puanınız*** bilgisi de her girdiden sonra güncellenecektir. 
- Bütün eserlerinizi girdiğinizde *Eser Listesini İndir* ya da *Hesap Tablosunu İndir* butonlarını kullanarak tabloları excel formatında indirebilirsiniz. 
- shinyapps.io'nun ücretsiz sürümünü kullanıdığımdan çoğu zaman çökme yaşanması olasıdır. Eğer kaynak kodu github'dan indirip, kendi bilgisayarınızda açarsanız sıkıntı yaşamadan kullanabilirsiniz. 

Güncellenen kriterlerin ayrıntıları Üniversiteler Arası Kurulun sitesinde bulunmaktadır. [Şuradan](https://www.uak.gov.tr/Sayfalar/DuyuruDetay.aspx?did=174) erişebilirsiniz. 



